臺灣臺北地方法院小額民事判決
                                   111年度店小字第1159號
原      告  富邦產物保險股份有限公司

法定代理人  賴榮崇  
訴訟代理人  鍾富丞  
            石益帆  
被      告  楊憲忠  
上列當事人間請求損害賠償事件，本院於民國111年12月1日言詞
辯論終結，判決如下：
　　主    文
被告應給付原告新臺幣參萬參仟貳佰壹拾柒元，及自民國一百一
十一年五月十二日起至清償日止，按週年利率百分之五計算之利
息。
原告其餘之訴駁回。
訴訟費用由被告負擔百分之六十三，餘由原告負擔。
本判決第一項得假執行；但被告如以參萬參仟貳佰壹拾柒元為原
告預供擔保後，得免為假執行。 
    事實及理由
壹、程序事項
    按因侵權行為涉訟者，得由行為地之法院管轄，民事訴訟法
    第15條第1項定有明文。查本件侵權行為地為新北市石碇區
    （見本院卷第11頁），本院自有管轄權。   
貳、實體事項　
一、原告主張：被告於民國109年5月10日11時20分許，駕駛車牌
    號碼00-0000號自用小客車，由北往南行駛於新北市○○區○道
    ○號4公里南側石碇交流道出口處，因疏未注意前車狀碰撞前
    方由陳紳睿駕駛車牌號碼0000-00自用小客車（下稱系爭車
    輛），伊依約支出修復費用新臺幣(下同)52,057元，爰以侵
    權行為及保險代位法律關係起訴請求，並聲明：被告應給付
    52,057元及自起訴狀繕本送達之翌日起至清償日止，按年息
    5％計算之利息。
二、被告到庭表示無其他意見，沒有錢無法和解等語。
三、法院之判斷：
　㈠按因故意或過失，不法侵害他人之權利者，負損害賠償責任
    。汽車、機車或其他非依軌道行駛之動力車輛，在使用中加
    損害於他人者，駕駛人應賠償因此所生之損害。民法第184
    條第1項前段、第191條之2前段定有明文。汽車行駛時，駕
    駛人應注意車前狀況及兩車並行之間隔，並隨時採取必要之
    安全措施。道路交通安全規則第94條第3項前段有明文。查
    原告前揭主張，提出道路交通事故當事人登記聯單、道路交
    通事故初步分析研判表在卷可按（見本院卷第11至137頁)，
    並經本院向內政部警政署國道公路警察局第九公路警察調閱
    車禍相關資料在卷可按（見本院卷第49至69頁)，由卷附道
    路交通事故現場圖可知，被告駕車行駛於石碇交流道南向出
    口與系爭車輛後車尾發生擦撞（見本院卷第53至55頁），復
    參酌被告在道路交通事故調查紀錄表稱：「我當時由臺北市
    北投區出發要回平溪區住處，行經國道5號南向出口交流道
    時，匝道路口號誌為紅燈，當時在我前方有一部自小客車（
    8719-VG）正在行駛，我要將車輛減速但誤踩油門，至我車
    前頭撞擊8719-VG號自小客車後車尾而發生事故…」等語（見
    本院卷第61頁），可知被告駕車行至肇事處顯有未保持安全
    距離之情事，致其與系爭車輛發生碰撞而肇事，復被告到庭
    不爭執，堪信為真。
  ㈡按負損害賠償責任者，除法律另有規定或契約另有訂定外，
    應回復他方損害發生前之原狀。第一項情形，債權人得請求
    支付回復原狀所必要之費用，以代回復原狀。民法第213條
    第1、3項有明文。不法毀損他人之物者，被害人得請求賠償
    其物因毀損所減少之價額，民法第196條定有明文。依民法
    第196條請求賠償物被毀損所減少之價額，得以修復費用為
    估定之標準，但以必要者為限（例如︰修理材料以新品換舊
    品，應予折舊），有最高法院77年度第9次民事庭會議決議
    參照。故被害人得以修理費用作為其物因毀損所減少價額之
    計算依據，但其中以新品更換舊品，且因此提高該物整體價
    值者，該更換之新品即非屬損害發生前物之原狀，則該更換
    新品所支出之費用，應予計算其折舊。另保險法第53條第1
    項規定，被保險人因保險人應負保險責任之損失發生，而對
    於第三人有損失賠償請求權者，保險人得於給付賠償金額後
    ，代位行使被保險人對於第三人之請求權；但其所請求之數
    額，以不逾賠償金額為限。查原告主張支出系爭車輛修復費
    用為52,057元（工資31,124元、零件20,933元），提出汽車
    險理賠申請書、估價單、車損照片及統一發票在卷可按（見
    本院卷第15至43頁），依行政院所頒固定資產耐用年數表及
    固定資產折舊率規定，非運輸業用客車、貨車之耐用年數為
    5年，按定率遞減法每年折舊1000分之369，依其最後一年之
    折舊額，加歷年折舊累積額，總和不得超過該資產成本原額
    之10分之9，並參酌營利事業所得稅查核準則第95條第6項規
    定「固定資產提列折舊採用定率遞減法者，以1年為計算單
    位，其使用期間未滿1年者，按實際使用之月數相當於全年
    之比例計算之，不滿1月者，以1月計」之規定，系爭車輛出
    廠日為2008年（民國97年）8月，有行車執照在卷可按（見
    本院卷第17頁），迄本件車禍發生時即109年5月10日，實際
    使用已超過5年，折舊後零件費用應為2,093元〔計算式：20,
    933元×(1-9/10)=2,093元，元以下四捨五入〕，加計無庸折
    舊之工資31,124元，總計33,217元，逾此部分，為無理由。
四、綜上所述，原告依據侵權行為及保險代位之法律關係，請求
    被告給付33,217元及自起訴狀送達翌日即111年5月12日（於
    111年5月11日送達，見本院卷第73頁）起至清償日止，按年
    息5％計算之利息，為有理由，應予准許。逾此部分為無理由
    ，應予駁回。
五、本件原告勝訴部分，係就民事訴訟法第436條之8適用小額訴
    訟程序所為被告敗訴之判決，依同法第436條之20規定，應
    依職權宣告假執行，並依同法第436條之23準用第436條第2
    項，適用同法第392條第2項規定，依職權宣告被告如預供擔
    保，得免為假執行。
六、訴訟費用負擔之依據：民事訴訟法第79條。本件訴訟費用額
    ，依後附計算書確定如主文所示金額。
中　　華　　民　　國　　111 　年　　12　　月　　16　　日
                  新店簡易庭法  官　鄧德倩 
以上正本係照原本作成。
對於本件判決如有不服，應於收受送達後20日內向本院提出上訴
書狀，上訴於本院合議庭，並按他造當事人之人數附具繕本。
當事人之上訴，非以判決違背法令為理由不得為之，上訴狀應記
載上訴理由，表明下列各款事項：
(一)原判決所違背之法令及其具體內容。
(二)依訴訟資料可認為原判決有違背法令之具體事實。
如委任律師提起上訴者，應一併繳納上訴審裁判費。
中　　華　　民　　國　　111 　年　　12　　月　　16　　日
                            書記官  張嘉崴  

計　　算　　書
項　　　　目             金　額（新臺幣）    　　備　註
第一審裁判費   　 　　   1,000元
合　　　　計　　　       1,000元

附錄：
一、民事訴訟法第436條之24第2項：
    對於小額程序之第一審裁判上訴或抗告，非以其違背法令為
    理由，不得為之。
二、民事訴訟法第436條之25：
    上訴狀內應記載上訴理由，表明下列各款事項：
    ㈠原判決所違背之法令及其具體內容。
    ㈡依訴訟資料可認為原判決有違背法令之具體事實。
三、民事訴訟法第436條之32條第2項：第438條至第445條、第44
    8條至第450條、第454條、第455條、第459條、第462條、第
    463條、第468條、第469條第1款至第5款、第471條至第473
    條及第475條第1項之規定，於小額事件之上訴程序準用之。